臺灣高等法院臺中分院刑事判決　　94年度上重更(二)字第13號
　　上　訴　人
　　即　被　告　丙○○　男　3.
　　選任辯護人　林世祿　律師
　　上　訴　人
　　即 被 　告　乙○○　男　.
　　選任辯護人　張淑琪　律師
右上訴人因毒品危害防制條例案件，不服臺灣彰化地方法院九十
年度訴字第一三一三號中華民國九十二年二月六日第一審判決（
起訴案號：臺灣彰化地方法院檢察署九十年度偵字第四九五七號
），提起上訴，本院判決後經最高法院第二次發回更審，本院判
決如左：
    主　　  文
原判決撤銷。
丙○○共同販賣第一級毒品，累犯，處有期徒刑玖年。扣案如附
表壹所示之第一級毒品海洛因（除包裝外）均沒收銷燬之、包裝
沒收、如附表所示之物均沒收。又共同連續販賣第二級毒品，
累犯，處有期徒刑捌年，扣案如附表貳所示第二級毒品安非他命
均沒收銷燬之、扣案如附表所示之物均沒收、因販賣第二級毒
品所得新台幣貳萬貳千元沒收，如全部或一部不能沒收時，以其
財產抵償之。又連續轉讓第一級毒品，累犯，處有期徒刑貳年。
主刑部分應執行有期徒刑拾柒年陸月。
乙○○共同販賣第一級毒品，累犯，處有期徒刑玖年。扣案如附
表壹所示之第一級毒品海洛因（除包裝外）均沒收銷燬之、包裝
沒收、如附表所示之物均沒收。又共同連續販賣第二級毒品，
累犯，處有期徒刑捌年，扣案如附表貳所示之第二級毒品安非他
命均沒收銷燬之、扣案如附表所示之物均沒收、因販賣第二級
毒品所得新台幣貳萬貳千元沒收，如全部或一部不能沒收時，以
其財產抵償之。主刑部分應執行有期徒刑拾陸年。
    事 　　 實
一、丙○○綽號「阿義」，前曾於民國（下同）八十六年間，因
    違反麻醉藥品管理條例案件，經法院判處有期徒刑七月確定
    ，於八十七年九月七日執行完畢；乙○○綽號「牛郎」（以
    臺語「無豐」發音），前曾於八十五年間，因違反肅清煙毒
    條例、麻醉藥品管理條例案件，分別經法院判處有期徒刑三
    年三月、四月，定應執行刑為有期徒刑三年六月，入監執行
    後於八十八年二月十三日假釋出獄，假釋期間付保護管束，
    於八十九年三月二十日假釋期滿未經撤銷視為執行完畢；竟
    均不知警惕，丙○○與乙○○共同基於意圖營利，販賣第一
    級毒品海洛因及第二級毒品安非他命之犯意聯絡（販賣第二
    級毒品部分係基於概括之犯意），自九十年六月間某日起，
    以丙○○所有之0000000000號行動電話（未扣案
    ）、0000000000號行動電話及乙○○所有之00
    00000000號等行動電話為聯絡工具，先後與真實姓
    名不詳、綽號「阿海」、「阿合」、「二哥」之成年男子、
    真實姓名不詳、綽號「明明」之成年女子等人聯絡後，約定
    在臺中市○○路、大雅路口、臺中市第一廣場或臺中市○○
    路接近北屯路口處等地，以營利為目的販入第一級毒品海洛
    因及第二級毒品安非他命，伺機販售圖利，並將海洛因及安
    非他命以分裝夾鍊袋分裝，俟欲購買毒品海洛因、安非他命
    之不詳姓名者撥打上開行動電話洽購。於九十年七月十七日
    前三天內，均在晚上七至十一時許，經購買安非他命之人與
    丙○○聯絡好價格、數量、交付地點後，由丙○○將安非他
    命約零點五公克，交由乙○○送至台中市○○路黃昏市場前
    ，交付與丙○○所約定之人二次，一次由乙○○收取二千元
    ，另一次由丙○○自己收取（有無收得價款不詳）；九十年
    七月十六日晚上，由丙○○與購買安非他命之人聯絡後，丙
    ○○再叫乙○○將不詳數量之安非他命，送至台中市○○路
    交付與購買之人，並收取二萬元，取回後交與丙○○。
二、丙○○與余沛汝（綽號「小萱」）二人於九十年三月間相識
    後，進而交往成為男女朋友關係，並自九十年四月間起共同
    租住在臺中市○○街一六三號三樓三○三室，乙○○則自九
    十年六月間起，住居在由丙○○提供之臺中市○○街一六三
    號五樓五○二室房間，丙○○另基於轉讓第一級毒品海洛因
    及轉讓第二級毒品安非他命之概括犯意，自九十年六月初某
    日起，在其與余沛汝共同居住之上址處，先後各二次同時轉
    讓第一級毒品海洛因及第二級毒品安非他命與余沛汝施用，
    並在台中市不詳地點，連續多次同時轉讓第一級毒品海洛因
    及第二級毒品安非他命與乙○○施用。
三、嗣九十年七月十七日（起訴書誤載為九十年七月十六日）上
    午六時許，為警在臺中市○○街一六三號門前查獲丙○○，
    並起出其所有、供以販賣之附表壹編號一所示之海洛因八包
    、附表貳編號一所示之安非他命七包、其所有、供販賣海洛
    因及販賣安非他命所用之附表編號一之電子磅秤一個、附
    表編號三之分裝夾鍊袋一包、附表編號六之00000
    00000號行動電話一支等物扣案；隨後並為警在其居住
    之臺中市○○街一六三號三樓三○三室內，起出丙○○所有
    、供販賣所用之如附表壹編號二所示之海洛因五包、如附表
    貳編號二所示之安非他命二包、其所有供販賣海洛因及安非
    他命所用如附表編號四之分裝夾鍊袋五包等物扣案；另隨
    即於乙○○位於臺中市○○街一六三號五樓五○二室居處查
    獲黃東融，並於上址屋內起出乙○○所有供以販賣之如附表
    壹編號三所示之海洛因十五包、附表貳編號三所示之安非他
    命六包、乙○○所有供販賣海洛因及安非他命所用如附表
    編號二之電子磅秤一個、如附表編號五所示之分裝夾鍊袋
    十一包、如附表編號七所示之行動電話一支等物扣案。
四、案經彰化縣警察局報請臺灣彰化地方法院檢察署檢察官偵查
    起訴。
    理  　　由
一、訊據上訴人即被告丙○○、乙○○二人均矢口否認犯右揭犯
    行，被告丙○○辯稱：伊並未販賣第一、二級毒品及轉讓第
    一、二級毒品，乙○○於警訊供稱向綽號「明明」購買重約
    ○‧四公克之海洛因三千元，向伊拿含袋重約○‧七公克之
    海洛因一包給對方，收取一千至三千元，顯然不合理，警察
    在台中市○○街一六三號前查獲伊時，於伊身上或住處查獲
    之毒品並無重約○‧七公克者，監聽記錄上亦無伊打000
    0000000號電話與被告乙○○之事實，乙○○、余沛
    汝均否認伊有轉讓毒品與渠等施用，況余沛汝與伊同居，所
    有財物不分彼此，自不生轉讓問題，且轉讓毒品亦係販賣毒
    品之方法行為，亦無於販賣罪責外另予論科之理，監聽錄音
    帶上沒有伊之聲音云云。被告乙○○辯稱：伊未販賣第一、
    二級毒品，伊施用之毒品係向綽號「明明」之女子購買，警
    訊筆錄不實在，伊係被刑求，警員江百忠用拳頭打伊身體胸
    部、腹部以及臉部，打了好幾下，警訊筆錄時如伊之意思與
    警員意思不符錄音即中斷，查獲之毒品係伊自己要施用，在
    伊處查獲之毒品與在丙○○處查獲之毒品純度不同，自非丙
    ○○交付，原審就販賣對象究為何人並未查證，監聽譯文上
    亦無丙○○使用0000000000號電話與伊使用之0
    000000000號電話聯絡之紀錄，監聽的範圍超過檢
    察官核發監察的範圍，不能作為證據云云，惟查：
（一）被告丙○○與乙○○二人確有右開共同販賣海洛因及安非
      他命之犯行，業據被告乙○○於九十年七月十七日警訊時
      供承：「我是幫丙○○將毒品交給對方都不太認識，因為
      只見過、交易毒品時間很短，雙方沒有交談，都是丙○○
      用0000000000手機打給我000000000
      0號手機，或是叫我去他三樓三○三室，當面跟他拿毒品
      ，再依他的指示拿給對方，但是有些錢是丙○○自己收，
      有時候是我收取後再交給他。『問：你於何時開始替丙○
      ○交貨與收款？』是於今年（九十年）六月間開始替丙○
      ○送貨（毒品海洛因及安非他命），．．．，『問：你每
      次送多少貨（毒品數量）給買主？收取多少錢？』每次約
      送海洛因壹包（約含袋重零點七公克）給對方收取新臺幣
      壹至仟元不等，安非他命每次送約壹包（約含袋重一公
      克）給對方收取新臺幣壹至仟元，金額高低依毒品重量
      及丙○○與對方交情而定。『問：你為丙○○送毒品時間
      、地點、數量、款項經過為何？』地點大都是在臺中市○
      ○路黃昏市場前，最近三天內有二次，都是在晚上十九時
      至二十三時間，由丙○○打電話給我叫我至三樓三○三室
      內拿毒品安非他命（約重零點五公克），然後叫我送至臺
      中市○○路黃昏市場前，交待我要收款新臺幣貳仟元，其
      中一次是我收取，另一次是丙○○自己收取的（有無取得
      價款不詳），我送去給交易地點不認識男子，就我之前供
      稱瘦黑男子，另一個年約二十至三十歲男子交給他，向瘦
      黑男子收新臺幣貳仟元後拿回來再至三○三室拿給丙○○
      本人」「昨天（十六日）晚上，丙○○的朋友男性年約三
      十歲，皮膚黑黑人瘦瘦的，由丙○○聯絡後，再叫我去台
      中市○○路向該人收二萬元。」等語綦詳，並有上開警訊
      錄音帶一捲扣案可佐。被告乙○○上揭所供交付毒品收取
      價款，均為明確述明所交付之毒品為安非他命，因此本院
      採對被告有利之認定，而認所交付之毒品為安非他命。
（二）被告乙○○雖辯稱：警訊前曾被刑求，警訊所供如與警員
      意思不合錄音即中斷，警訊筆錄不實在云云，然證人即被
      告乙○○指認毆打其胸部、腹部及臉部之警員江百忠，於
      原審法院及本院前審訊問時均堅決否認有毆打被告乙○○
      之情事，又卷附台灣台中監獄九十二年七月一日中監澄衛
      字第○九二○○○五三五五號函記載被告乙○○於九十年
      七月十七日入台灣台中戒治所執行戒治處分時，身體狀況
      並無異常，亦無就診記錄（見本院上訴卷(一)第一九六頁）
      ，與被告乙○○所述被毆打之情事不符，再原審勘驗該次
      警訊錄音帶，警訊係採一問一答方式，在警察問完你上述
      查獲物品是要注射毒品用，為何．．．．．所得？被告乙
      ○○尚未回答之前其母即到場，警察並對其說明被告乙○
      ○涉犯毒品案，被告乙○○於原審時坦認上開警訊筆錄內
      容，係其自己所供述，不是照筆錄念，被告乙○○於警訊
      為上開供述時，其母親有在場，於制作筆錄之過程中，警
      察不兇，被告乙○○並未遭到刑求等語（見原審卷一第二
      五三至二五五頁），證人即被告乙○○之母吳謝寶美於本
      院前審調查時證稱：伊到警察局的時候他們已經在製作筆
      錄了，不知道做了多久，後來警員叫伊在旁邊坐，他們製
      作筆錄的時候伊可以看得到，他們講的很小聲，伊沒有聽
      到等語（見本院上訴卷(一)第一六二、一六三頁），證人即
      警員張謨吉於本院前審調查時證稱：伊係依乙○○之自由
      意願陳述製作筆錄，並沒有誤導他如何回答，伊只是要調
      查事實而已，且伊在訊問被告乙○○的時候，他的父母親
      也有在場，至於錄音時間與筆錄時間不一，是因為剛實施
      錄音伊等操作不是很熟悉的緣故（見本院上訴卷(二)第六、
      七頁），經本院前審再勘驗該次警訊錄音紀錄，被告確未
      受到強暴、脅迫，雖在第六十八分鐘及一三七分鐘處錄音
      有喀一聲，然被告乙○○之陳述前後連續並未中斷，且該
      等陳述並非本案爭點（見本院上訴卷(一)第二四二至二四四
      頁及卷(二)九十三年二月十二日筆錄），堪認被告乙○○之
      警訊自白係出於其自由意識下所為之供述，堪予採信。雖
      被告乙○○於本院審理中否認有販賣上開毒品之行為（見
      本院卷二第九十九、二二四頁、更一卷第二四０頁），核
      屬事後卸責及迴護之詞，尚難憑採。足見被告乙○○於警
      訊中所供被告二人有販賣該毒品事實，核與事証相符，並
      非虛妄，具有可信之特別情況，且為證明被告二人犯罪事
      實必要，自得為證據，至堪憑採。
（三）被告丙○○、乙○○二人自九十年六月間起係以被告丙○
      ○所有之0000000000號行動電話（未扣案）、
      0000000000號行動電話及被告乙○○所有之0
      000000000號等行動電話作為聯絡工具，與真實
      姓名不詳、綽號「阿海」、「阿合」等成年男子及真實姓
      名不詳、綽號「明明」之成年女子等人聯絡後，約定在臺
      中市○○路、大雅路口、臺中市第一廣場或臺中市○○路
      接近北屯路口處等地，向前開之人購入第一級毒品海洛因
      及第二級毒品安非他命等情，已據被告丙○○、乙○○二
      人供承在卷，又渠二人另向真實姓名不詳、綽號「二哥」
      之人購入前開毒品，亦有前揭行動電話之監聽譯文在卷可
      憑。
（四）本件雖因向被告丙○○、乙○○二人購買毒品海洛因、安
      非他命之人，所使用與被告丙○○、乙○○二人聯絡洽購
      之行動電話申請人與實際使用人有所不同，而難以追查到
      向被告丙○○、乙○○二人購買海洛因、安非他命者之真
      實姓名、年籍等資料，業據證人即查獲員警江百忠於原審
      法院證述在卷。
（五）毒品海洛因純度不同之因甚多，或係不同批或係稀釋比例
      不同，是以尚難以在被告乙○○處查獲之毒品與在被告丙
      ○○處查獲之毒品純度不同即認該毒品非被告丙○○交付
      ，另毒品海洛因之純度高者價格較貴，重量並因包裝袋之
      不同而異，並因購買者需求之多寡而隨時異其重量，亦難
      以被告乙○○於警訊供稱向綽號明明購買重約○‧四公克
      之海洛因三千元，向被告丙○○拿含袋重約○‧七公克之
      海洛因一包給對方，收取一千至三千元及警察在台中市○
      ○街一六三號前查獲被告丙○○時在其身上或住處查獲之
      毒品並無重約○‧七公克者，即認被告乙○○所述不實而
      為有利被告丙○○之認定。
（六）被告丙○○、乙○○雖不言明毒品海洛因、安非他命之進
      價，並否認販賣，而無從查知其中之差價，然毒品海洛因
      及安非他命，查緝甚嚴，取得不易，且販賣之罪責極重，
      如無利可圖被告等當無甘冒重罪為之，況買受之對象與被
      告間亦無特別之親朋關係，被告等營利販賣之意圖，而共
      同購入上開數量不少之海洛因及安非他命殊堪認定。再參
      以本件被告二人除為警查獲所購買如附表一、二所示之數
      量非少毒品後，即有販賣行為，有如上述外，且另為警方
      查獲為被告丙○○二人所有如附表三之電子磅秤、分裝夾
      鍊袋、及聯絡用之行動電話等物，屬一般販賣毒品者常供
      為販賣毒品所需用之物品，更可見被告丙○○二人，確係
      基於營利販賣之意圖，而共同購入上開毒品至明。又販賣
      毒品罪，意圖營利其有販入之行為，即屬販賣毒品既遂罪
      ，被告二人為販賣毒品海洛因，並不以販入之後復行賣出
      為要件，苟以營利為目的，將毒品販入或將之賣出，有一
      於此，其犯罪即經完成。被告二人既已販入毒品海洛因，
      縱尚未賣出，仍屬販賣毒品海洛因罪。
（七）證人余沛汝於偵訊時證稱：九十年四月與丙○○同居，同
      年六月間在查獲地施用第一級毒品海洛因、第二級毒品安
      非他命各二次，係向丙○○拿的（見四九五七號偵查卷第
      五十六頁）等語，被告乙○○於警訊中亦供稱：於九十年
      六月間開始替丙○○送貨（毒品海洛因及安非他命），因
      被告丙○○會拿海洛因或安非他命給我施用等語明確，被
      告丙○○既因被告乙○○幫其販賣毒品而無償轉讓毒品供
      被告乙○○施用，被告乙○○自九十年六月間即幫其送毒
      品，迄次月十七日始被查獲，被告丙○○轉讓之次數自甚
      多（確實次數不詳），參以證人余沛汝及被告乙○○於九
      十年七月十七日上午六時許為警查獲之際，確有施用毒品
      海洛因、安非他命之習慣（證人余沛汝所犯施用毒品海洛
      因及安非他命犯行，已被臺灣高雄地方法院裁定撤銷停止
      戒治，而續行執行強制戒治在案；被告乙○○所犯施用海
      洛因及施用安非他命犯行，則於九十年十二月二十日經臺
      灣臺中地方法院以九十年度訴字第一一七六號案件分別判
      處有期徒刑一年四月、十月，並定應執行刑為有期徒刑二
      年確定），分據證人余沛汝、被告乙○○於原審法院訊問
      時陳述在卷，並有證人余沛汝及被告乙○○之臺灣高等法
      院被告全國前案紀錄表各一份在卷可按，且證人余沛汝係
      被告丙○○之同居女友，被告乙○○則為與被告丙○○往
      來密切之朋友，被告丙○○且提供其住處，倘非被告丙○
      ○確有上開轉讓毒品海洛因及安非他命之犯行，當無蓄意
      攀誣被告丙○○之理，證人余沛汝及被告乙○○前開所述
      ，具有較可信之特別情況，且為證明犯罪事實必要，足堪
      採信。至證人余沛汝及被告乙○○二人嗣後雖均翻異前詞
      ，改稱被告丙○○並未轉讓海洛因或安非他命供其等施用
      云云，顯均係事後迴護被告丙○○之詞，不足採信。又被
      告乙○○及證人余沛汝二人嗣後既均已翻供，改稱被告丙
      ○○並未轉讓海洛因或安非他命供其等施用云云，而據被
      告乙○○、證人余沛汝二人所為供詞，並未供明被告丙○
      ○轉讓海洛因、安非他命供其等施用，係將二種海洛因及
      安非他命之毒品同時或係分別轉讓之情事，此部分其等所
      供並不明確，自無法據被告乙○○證人余沛汝二人所供直
      接確定本件毒品同時或係分別轉讓之情形，惟參酌依被告
      乙○○於本院訊問時所為供述：「（法官問：「被告乙○
      ○取得一、二級毒品是分別去取得或是同時取得？」）被
      告乙○○答：我都是兩種一起毒品同時一起買，……沒有
      先買一種毒品，再買另一種毒品，都是一起買。」（參本
      院卷六十五頁），就被告乙○○供述而言，其所獲得之毒
      品均係同時一次取得情形，且再依「罪疑唯輕」有利於被
      告之法理，均應認被告丙○○係同時轉讓海洛因、安非他
      命供被告乙○○、證人余沛汝二人施用，從有利被告之認
      定。
（八）此外，復有法務部調查局鑑定通知書二件、法務部調查局
      檢驗通知書、內政部警政署刑事警察局鑑驗通知書各一紙
      在卷可憑，並有附表壹所示之第一級毒品海洛因、附表貳
      所示之第二級毒品安非他命、附表所示供販賣海洛因及
      安非他命所用之物扣案可資佐證（被告丙○○於警、偵訊
      時及被告乙○○於原審法院訊問、審理時均供稱上開物品
      分為渠二人所有，衡諸附表壹、貳所示之海洛因及安非他
      命重量、純度及附表所示扣案電子磅秤、分裝夾鍊袋之
      性質及數量，堪認扣案附表壹所示之海洛因、附表貳所示
      之安非他命均係被告丙○○等所有供販賣之毒品、如附表
      所示之物則係被告丙○○等所有供販賣海洛因及安非他
      命所用之物），本件事證已臻明確，被告丙○○、乙○○
      二人右開所辯，均係脫卸之詞，咸不足採，其犯行均堪認
      定。
二、按海洛因係毒品危害防制條例所定之第一級毒品，而安非他
    命則係同條例所定之第二級毒品，均不得非法販賣，核被告
    丙○○、乙○○二人所為，均係犯毒品危害防制條例第四條
    第一項之販賣第一級毒品罪、第四條第二項之販賣第二級毒
    品罪；被告丙○○另犯毒品危害防制條例第八條第一項之轉
    讓第一級毒品罪、第八條第二項之轉讓第二級毒品罪。被告
    丙○○為供販賣、轉讓第一級毒品及為供販賣、轉讓第二級
    毒品、被告乙○○為供販賣第一級毒品及第二級毒品而持有
    各該級毒品之低度行為，應各為販賣、轉讓之高度行為所吸
    收，均不另論罪。被告丙○○所犯一行為同時轉讓第一級毒
    品罪及轉讓第二級毒品罪，為想像競合犯，應從一重之轉讓
    第一級毒品罪處斷。又被告丙○○、乙○○二人就上開販賣
    第一級毒品及第二級毒品犯行間，具有犯意聯絡與行為分擔
    ，為共同正犯。被告丙○○、乙○○二人多次販賣第二級毒
    品安非他命之犯行，及被告丙○○先後多次之轉讓第一級毒
    品海洛因之犯行，均時間緊接，犯罪構成要件相同，顯各係
    基於概括之犯意反覆為之，均為連續犯，依連續犯之規定，
    各論以一罪，被告丙○○、乙○○二人共同基於營利意圖，
    先後所販入第一級毒品海洛因為接續一行為。被告丙○○所
    犯販賣第一級毒品罪、販賣第二級毒品罪、轉讓第一級毒品
    罪三罪間；被告乙○○所犯販賣第一級毒品罪、販賣第二級
    毒品罪二罪間，均犯意各別，罪質互殊，應予分論併罰。再
    被告丙○○前曾於八十六年十一月一日，因違反麻醉藥品管
    理條例案件，經本院判處有期徒刑七月確定，入監執行後，
    已於八十七年九月七日執行完畢；被告乙○○前曾於八十五
    年十月十九日，因違反肅清煙毒條例、麻醉藥品管理條例案
    件，分別經判處有期徒刑三年三月、四月，定應執行刑為有
    期徒刑三年六月，入監執行後經假釋付保護管束，並於八十
    九年三月二十日未經撤銷而視為執行完畢，有臺灣彰化地方
    法院檢察署刑案資料查註紀錄表、臺灣高等法院被告全國前
    案紀錄表各一份在卷可考，被告丙○○於五年以內再犯本件
    有期徒刑以上之三罪，被告乙○○於五年以內再犯本件有期
    徒刑以上之二罪，均為累犯，應依刑法第四十七條之規定，
    各遞加重其刑（有關被告二人販賣第一級毒品罪之法定本刑
    為死刑、無期徒刑，及被告二人販賣第二級毒品之法定本刑
    為無期徒刑部分，均依法不得再加重，僅就被告二人所犯連
    續販賣第二級毒品無期徒刑以外部分遞加重之，及就被告丙
    ○○所犯連續轉讓第一級毒品部分遞加重之）。又被告丙○
    ○、乙○○二人所販入第一級毒品數量，尚非如專門販毒之
    大毒梟毒品數量之鉅大，及惡性亦不如專以販毒維生之毒梟
    重大，衡以毒品危害防制條例第四條第一項法定本刑為死刑
    、無期徒刑，觀諸被告等上開犯罪情狀，在客觀上顯非不可
    憫恕，倘科以被告上開法定最低之刑，實嫌過重，爰依刑法
    第五十九條之規定，酌量減輕被告等之刑。原審就被告丙○
    ○、乙○○論罪科刑，固非無見，惟原審(一)認被告乙○○與
    丙○○除上揭事實所敘之外，另論被告二人有販賣第一、二
    級毒品罪給陳志仁等人，尚有未當。（理由如下，不另無罪
    諭知部分敘明）(二)又原審未認被告丙○○所犯係同時轉讓第
    一級毒品罪及轉讓第二級毒品罪，為想像競合犯，亦有未合
    。被告丙○○、乙○○就上開罪行上訴，仍執前詞否認犯罪
    ，雖無理由，然原審判決既有可議，自應由本院撤銷改判，
    爰審酌被告丙○○、乙○○二人之素行、犯罪之動機、目的
    均係為得一己之利而販入毒品、販賣毒品之期間長短、因販
    賣毒品所得之財物、販賣毒品流通毒品之管道對社會治安、
    經濟所生危害、被告丙○○轉讓毒品之次數及被告丙○○、
    乙○○二人犯罪後猶設詞狡辯、難認有悔意、態度難認良好
    等一切情狀，就被告丙○○、乙○○二人分別量處如主文第
    二項、第三項所示之刑，並各定其應執行之刑。又扣案如附
    表壹所示之第一級毒品海洛因（除包裝外），如附表貳所示
    之第二級毒品安非他命，均為查獲供販賣用之毒品，依毒品
    危害防制條例第十八條第一項前段之規定宣告沒收銷燬之，
    包裝則依刑法第三十八條第一項第二款宣告沒收，扣案如附
    表所示之物，分別係被告丙○○、乙○○二人所有供販賣
    毒品所用之物，依毒品危害防制條例第十九條第一項前段之
    規定諭知沒收，另販賣第二級毒品所得二萬二千元，應依毒
    品危害防制條例第十九條第一項前段之規定宣告沒收，如全
    部或一部不能沒收時，以被告丙○○、乙○○二人之財產抵
    償之。至被告丙○○為警查獲時，雖另扣得皮包、手提包、
    鐵盒、削尖吸管、玻璃吸管、紙盒、吸食器、現金二十九萬
    零八百元、二十二萬元、十萬元等物；被告乙○○為警查獲
    時，另經扣得鐵盒、手提包、塑膠盒、吸食器、酒精燈、削
    尖吸管、玻璃吸管、注射針筒、分裝夾鏈袋、手提箱、00
    00000000號行動電話、現金二萬元、二萬一千六百
    元，惟被告二人均否認前開物品係渠二人供犯本案之罪使用
    或預備用或因本案犯罪所得之物，衡以前揭物品性質上或僅
    供一般日常生活使用，或僅係供犯施用第一、二級毒品之罪
    所用之物，與被告二人所犯本案之罪間並無關係，亦無其他
    證據足認上開扣案之現款係被告二人販賣毒品海洛因、安非
    他命所得之現款，爰均不予宣告沒收，另被告丙○○所有、
    供販賣毒品聯絡所用之行動電話（門號000000000
    0號）一支，並未扣案，且被告丙○○供稱：上開門號卡一
    枚已折斷，且前開行動電話一支已找不到等語，復查無其他
    證據足證該未扣案之門號卡一枚及行動電話一支現仍存在，
    顯已滅失，爰不宣告沒收，併予敘明。
三、公訴意旨另以：被告丙○○基於販賣第一級毒品海洛因之概
    括犯意，自九十年六月間某日起，並與同圖謀不法利得之乙
    ○○共同基於販賣第一級毒品海洛因予陳志仁，因認被告二
    人此部分另犯毒品危害防制條例第四條第一項之罪嫌云云，
    經查：雖證人陳志仁於本院前審調查時證稱：「當庭的被告
    丙○○就是伊所說的阿義，伊跟他沒有仇恨，跟他買了約幾
    千元之海洛因，是被查獲之前在台中市買的，時間忘記了（
    見本院上訴卷(一)第一八○至一八二頁）」、「伊之前所犯毒
    品案件已被裁定戒治，該案毒品來源係零星到處買，有向當
    庭的被告丙○○買過毒品，伊所說阿義就是丙○○，在台中
    向他買，是在被查獲（九十年五月二十日）之前一個禮拜左
    右買的，數量、價格忘記了，是以電話聯絡購買，丙○○的
    電話是伊在江玉鈴手機上抄下來的（見本院上訴卷(二)第一三
    ○至一三五頁）」，且證人陳志仁於警訊中亦証述：「（所
    施用之毒）係向江玉鈴及阿義購買的……，阿義即為警方提
    供之照片上之人（見偵查卷第三六、三七頁），惟證人陳志
    仁於偵查中則稱：「（檢察官問：為何於警訊稱有向他們購
    買？）答：我只說跟我朋友阿義長得很像，但不確定。」（
    見四九五七號偵查卷第四九頁）証人已否認其有向丙○○購
    買毒品之事實，前後所供不一，則該證人上開不利於丙○○
    之指訴，尚非一貫，則其於警訊及審理中所證各詞是否與事
    實相符，証言有嚴重瑕庛，而丙○○此部分之犯行，除證人
    陳志仁之證述外，尚乏其他證據以資補強，自不足以遽行認
    定被告丙○○有此部分之犯行，此外查無其他證據足認被告
    丙○○、乙○○犯此部分罪行，因與右開判罪部分有裁判上
    一罪之關係，不另為無罪之諭知。
四、公訴意旨另以：被告丙○○、乙○○二人，除事實一所述之
    外，另基於販賣第一級毒品及第二級毒品之概括犯意連絡及
    行為分擔，自九十年六月起，連續共同販賣第一級毒品、第
    二級毒品予不特定之第三人多次。其方式係由丙○○以其行
    動電話０９２５─０６１１１９號、０９２１─３３７４８
    ０號，與乙○○之行動電話０９３３─１９７８０６號連絡
    ，由丙○○將毒品交由乙○○至約定處所交付買主並收取貨
    款、或由丙○○於嗣後親自收取貨款。渠等販售毒品之價格
    則係海洛因每小包毛重約０．七公克、每包新台幣（下同）
    一至三千元不等，安非他命每小包毛重約一公克、每包一至
    三千元不等，依毒品之重量及丙○○與買主之交情而定。因
    認被告二人犯毒品危害防制條例第四條第一項、第二項之販
    賣第一、二級毒品罪嫌。經查：
（一）被告丙○○所使用0000000000號行動電話監聽
      譯文（監聽時間為九十年六、七月間），雖顯示曾與真實
      姓名不詳、綽號「二哥」之人（使用000000000
      0號）、真實姓名不詳之0000000000號之男子
      、0000000000號（該電話使用人為女子）門號
      之使用人等人，談及購入「糖仔」、「女的」、「粗的」
      等語之事，並與真實姓名不詳、已成年之「阿昌」（使用
      0000000000號門號）、「紅毛」（使用000
      0000000號門號）、「發哥」（使用000000
      0000號門號）、「阿俊」（使用000000000
      0號、0000000000號門號）、「勇哥」（使用
      0000000000號）及真實姓名不詳、已成年之使
      用0000000000號、0000000000號、
      0000000000號、0000000000號、0
      000000000號、0000000000號、00
      00000000號、0000000000號、000
      0000000號、0000000000號、0000
      000000號電話門號之人等人，談及同意販賣「女的
      」、「男的」、「細的」、「粗的」、「糖果」及交易價
      格等情事。
（二）被告乙○○使用之0000000000號行動電話監聽
      譯文（監聽時間為九十年七月間），亦顯示曾與真實姓名
      不詳、已成年之使用0000000000號、0000
      000000號、0000000000號、00000
      00000號、0000000000號門號之人等人談
      及同意出賣「男的」、「細的」、「糖果」及交易價格等
      情事。
（三）被告丙○○所使用0000000000號行動電話監聽
      譯文雖顯示，被告丙○○於九十年七月六日凌晨二時四十
      二分許，以上開行動電話撥打被告乙○○使用之0000
      000000號行動電話，聯絡並指示被告乙○○至公園
      交付「糖果」與買主，並說女的等一下再拿給你；於同日
      凌晨二時五十六分聯絡稱：你拿四千給他就好，退四千；
      被告乙○○使用之0000000000號行動電話監聽
      譯文顯示，被告丙○○於九十年七月十四日清晨一時十三
      分以余沛汝使用之0000000000號行動電話與被
      告乙○○使用之0000000000電話聯絡，被告丙
      ○○問：你還有女的嗎？被告乙○○答：剩一點，被告丙
      ○○即告知你回來我拿給你等語，同日下午五時三十七分
      許，被告丙○○以其使用之0000000000號行動
      電話與被告乙○○使用之上開行動電話聯絡、詢問有無將
      價值二千元之「女的」交付與綽號「阿輝」之人，被告乙
      ○○答稱：有，實重二點五給「阿輝」等語，同月十六日
      下午六時四十六分、及六時四十八分、八時，復以000
      0000000號、0000000000號行動電話聯
      絡，為如下之對話：「．．．．他可能要換糖果，那你糖
      果還多少」，「我沒有動過」，「有二、三錢嗎」，「有
      」，「那要多少跟他換」，「二錢糖果就好」，「換電腦
      那個說要一男一女」等語。
（四）訊據被告丙○○、乙○○均否認有此部分犯行，又查電話
      中均屬暗語，尚不能明確認定其暗語所代表之意義，且所
      錄音之內容，亦不能證明其交易是否完成，既查無確切證
      據足資證明被告二人犯罪，此部分即應為無罪之諭知，惟
      公訴意旨認此部分與前揭科刑部分有連續犯裁判上一罪之
      關係，故此部分亦不另為無罪之判決，併此敘明。
五、據上論斷，應依刑事訴訟法第三百六十九條第一項前段、第
    三百六十四條、第二百九十九條第一項前段、毒品危害防制
    條例第四條第一項、第二項、第八條第一項、第二項、第十
    八條第一項前段、第十九條第一項、刑法第十一條前段、第
    二十八條、第五十六條、第五十五條、第四十七條、第三十
    八條第一項第二款、第五十九條、第五十一條第五款，判決
    如主文。
本案經檢察官甲○○到庭執行職務。
中　　華　　民　　國　　94　　年　　6　　月　　21 　　日
                  刑事第二庭  審判長  李  璋  鵬
                              法  官  方  艤  駐
                              法  官  蕭  錦  鍾
上列正本證明與原本無異。
如不服本判決應於收受送達後十日內向本院提出上訴書狀，其未
敘述上訴之理由者並得於提起上訴後十日內向本院補提理由書（
均須按他造當事人之人數附繕本）。
                              書記官  廖  次  芬
中　　華　　民　　國　　94　　年　　6　　月　　22　　日
附錄論罪科刑法條：
毒品危害防制條例第四條第一項：
製造、運輸、販賣第一級毒品者，處死刑或無期徒刑；處無期徒
刑者，得併科新臺幣一千萬元以下罰金。
製造、運輸、販賣第二級毒品者，處無期徒刑或七年以上有期徒
刑，得併科新臺幣七百萬元以下罰金。
毒品危害防制條例第八條第一項
轉讓第一級毒品者，處一年以上七年以下有期徒刑，得併科新台
幣一百萬元以下罰金。
附表壹：
一、第一級毒品海洛因八包。
二、第一級毒品海洛因五包。
  （編號一、二之海洛因十三包，合計淨重三十一點九二公克、
    包裝重五點三公克，純度百分之六四點六七，純質淨重二十
    點六四公克）。
三、第一級毒品海洛因十五包（合計淨重十一點六三公克、包裝
    重四點七七公克，純度百分之四六點零五，純質淨重五點三
    六公克）。
附表貳：
一、安非他命七包。
二、安非他命二包。
  （編號一、二之安非他命九包，實際總毛重為二二點五五公克
    、總淨重十八點九四公克，經共取零點三二公克供鑑驗，總
    餘十八點六二公克）。
三、安非他命六包（合計鑑定前淨重十三點十六公克，鑑定後淨
    重十三點一四公克，包裝重一點九三公克）。
附表：
一、電子磅秤一個─被告丙○○所有。
二、電子磅秤一個─被告乙○○所有。
三、分裝夾鍊袋一包─被告丙○○所有。
四、分裝夾鍊袋五包─被告丙○○所有。
五、分裝夾鍊袋十一包─被告乙○○所有。
六、行動電話（門號0000000000號）一支─被告丙○
    ○所有。
七、行動電話（門號0000000000號）一支─被告乙○
    ○所有。
                                                      Ａ
